【裁判字號】    88,簡上,263
【裁判日期】    890301
【裁判案由】    給付貨款
【裁判全文】
臺灣臺南地方法院民事判決  八十八年度簡上字第二六三號
    上  訴  人  乙○○○○○○.
    被 上訴 人  南順彈簧股份有限公司
                              .
    法定代理人  甲○○      住.
右當事人間請求給付貨款事件，上訴人對於中華民國八十八年十月十二日臺灣臺南地
方法院臺南簡易庭八十八年度南簡字第一三八七號第一審判決提起上訴，本院判決如
左：
    主  文
上訴駁回。
第二審訴訟費用由上訴人負擔。
    事    實
甲、上訴人方面：
一、聲明：求為判決(一)原判決廢棄。(二)駁回被上訴人在第一審簡易之訴。
二、陳述：除與原判決記載相同者，茲引用之外，補稱：
    (一)對於原審判決震達興業社必需支付南順彈簧股份有限公司（下稱南順公司）新
      台幣（下同）十六萬三千五百零三元（內含震達興業社開發衣扣之模具費）不
      服，如不含模具費，實際帳款才十三萬八千五百零三元，要震達興業社全額支
      付又要付模具費，那商場上誰敢開發模具，也就沒有版權可言了，所以至少二
      萬五千元的模具費要扣掉。
    (二)震達興業社向南順公司購買貨品有紛爭的同時已付八成的貨款，在商場上、社
      會上都站得住腳，況且黃明賢在民國八十八年三月九日前往彰化甲○○之友人
      楊耕昌先生家中以電話聯繫，約甲○○前往洽談餘款支付問題，但甲○○一直
      未出面取款，為何會有「屢經催討均無效果」之說﹖震達興業社此批貨原本有
      三十一萬六千個的訂貨量，由於甲○○先生願出貨給倍騰國際股份有限公司（
      下稱倍騰公司），致使倍騰公司和震達興業社搶單（倍騰與震達此衣扣是賣與
      同一間客戶，甲○○早已知道，此事有其友人楊耕昌可證），所以震達興業社
      的訂單被客戶削減一半，而流向倍騰公司，只剩下十六萬七千個的訂貨量。模
      具是震達興業社開發的，南順公司同時生產賣給震達興業社的同業倍騰公司
      ，致使震達興業社未售貨之損失計十八萬元。
    (三)黃明賢初次前往南順公司洽談衣扣開發之事時，甲○○及其友人楊耕昌夫婦和
      黃明賢共四人在現場以口頭答應黃明賢衣扣開發後不會另售與第三者，可是甲
      ○○未遵守商業道德，在接震達興業社訂單的同時也接倍騰的訂單，所以出
      貨給震達興業社後二日就出貨給倍騰公司同樣衣扣，黃明賢得知此事後，立即
      前往與甲○○理論，甲○○原先矢口否認，之後自知理虧，而自己開出「保證
      書協定」，但其中有部分內容，黃明賢並不同意，所以並未簽名蓋章，所以基
      本上保證書協定並不成立，對於被上訴人南順公司之請求，上訴人震達興業社
      頂多只願支付一半之金額。
乙、被上訴人方面：
一、聲明：求為判決如主文所示。
二、陳述：除與原判決記載相同者，茲引用之外，補稱：
    (一)震達興業社在二審提出其製作之應付南順公司帳款明細表少列模具費。
    (二)保證書協定是甲○○寫的，但內容是依黃明賢草稿擬的，而但書是甲○○與黃
      明賢協議好再寫上去的。
    理    由
一、本件被上訴人起訴主張：上訴人於八十七年十月十二日向被上訴人購買雙圈銅線
    及一－二分之一衣扣彈簧數批（下稱系爭衣扣彈簧），金額為六十一萬三千五百
    零三元，被上訴人已依約將爭衣扣彈簧交付與上訴人收受，然上訴人僅給付貨款
    四十五萬元，尚欠十六萬三千五百零三元未獲清償，屢經催討均無效果，爰起訴
    請求上訴人應給付被上訴人十六萬三千五百零三元，及自八十八年七月十一日起
    至清償日止，按週年利率百分之五計算之利息。上訴人對於被上訴人上開主張貨
    物買賣之事實並不爭執，惟以：模具費二萬五千元是其所出，被上訴人再用該模
    具生產同類產品賣給倍騰公司，致倍騰公司和其搶單，使其受有損失十八萬元等
    語置辯。
二、按買受人對於出賣人，有交付約定價金及受領標的物之義務，民法第三百六十七
    條定有明文。查(一)震達興業社之負責人黃明賢於八十七年十月九日經楊耕昌介紹
    與被上訴人洽談買賣事宜，並於八十七年十月十二日以傳真方式訂購貨品，被上
    訴人分別於八十七年十二月九日、八十七年十二月二十三日、八十八年一月四日
    分三次交貨完畢，八十八年一月四日黃明賢至南順公司洽議不得將貨賣與第三者
    之契約，八十八年一月九日黃明賢持保證書協定之草稿交甲○○謄抄完成契約，
    惟黃明賢卻不肯簽章，被上訴人於八十八年一月十一日寄模具費發票給上訴人，
    而倍騰公司於八十七年十月一日即以傳真向被上訴人訂購貨品，八十七年十月八
    日電話通知被上訴人暫停生產，八十七年十月二十六日電話通知被上訴人恢復生
    產，為怕損及上訴人之權益，被上訴人在該期間乃以模具不良及生產不順為由，
    拖延至上訴人之貨品交付完畢後，被上訴人才於八十八年一月六日第一次交貨給
    倍騰公司，業據被上訴人於原審時陳述在卷，並有倍騰公司八十七年十月一日之
    採購單傳真，上訴人八十七年十月十二日之訂貨單傳真、應收帳款對帳單明細表
    及八十八年一月九日保證書協定等影本附於原審卷可稽，足見倍騰公司係先於上
    訴人向被上訴人訂購貨品，且後於上訴人收受貨品，應堪認定。(二)被上訴人起訴
    時原請求上訴人給付十六萬七千九百二十八元及自支付命令送達翌日（八十八年
    七月十一日）起至清償日止，按週年利率百分之五計算之利息，因上訴人於原審
    八十八年九月十四日審理時抗辯其僅剩十六萬三千五百零三元未還，並有其提出
    其製作之實際帳款細目附於原審卷可稽，被上訴人因而減縮請求，改為請求上訴
    人給付被上訴人十六萬三千五百零三元及自八十八年七月十一日起至清償日止，
    按週年利率百分之五計算之利息。查上訴人製作之實際帳款細目內包含模具費在
    內，足認兩造之買賣價額含模具費在內，上訴人上訴謂應扣除模具費即不足採。
    (三)有關八十八年一月九日保證書協定之事，證人張英煌並不在場，其不知此事，
    業據張英煌證述在卷，另證人楊耕昌屢傳未到，均無法證明上訴人所稱甲○○於
    黃明賢初次前往南順公司洽談衣扣開發之事時，以口頭答應衣扣開發後不會另售
    與第三者之事。是上訴人主張被上訴人亦出貨給倍騰公司，致其損失十八萬元，
    即屬無據。(四)上訴人主張模具為其所開發，已為被上訴人所否認，而上訴人就模
    具為其所開發一事，迄今仍未能舉證，其主張自不足採信。
三、綜上所述，上訴人之主張尚無可採，被上訴人本於買賣之法律關係請求上訴人給
    付十六萬三千五百零三元及自八十八年七月十一日起至清償日止，按週年利率百
    分之五計算之利息，為有理由，應予准許。是原審判命上訴人如數給付，於法並
    無不合。上訴意旨指摘原判決不當，求予廢棄改判，為無理由，應予駁回其上訴
    。
四、結論：本件上訴為無理由，依民事訴訟法第四百三十六條之一第三項、第四百四
    十九條第一項、第七十八條，判決如主文。
中    華    民    國      八十九      年      三      月      卅一      日
                            臺灣臺南地方法院民事第二庭
                                  審判長法      官    何  清  池
                                        法      官    張  季  芬
                                        法      官    林  勝  利
右正本證明與原本無異
本件不得上訴
                                        法院書記官    李  珍  瑩
中    華    民    國      八十九      年      四      月       七       日


司法院資訊處製作；財團法人民間司法改革基金會備份。
